【裁判字號】    97,交聲,2775
【裁判日期】    971117
【裁判案由】    交管條例聲異
【裁判全文】
臺灣板橋地方法院交通事件裁定        97年度交聲字第2775號
原處分機關  交通部公路總局臺北區監理所
異  議  人
即受處分人  甲○○
上列異議人即受處分人因違反道路交通管理處罰條例案件，對於
交通部公路總局臺北區監理所於民國97年10月3 日北監自裁字裁
40-ZIB121882號裁決書所為之裁決處分不服，聲明異議，本院裁
定如下：
    主  文
異議駁回。
    理  由
一、按汽車行駛於高速公路、快速公路或設站管制之道路，不遵
    使用限制、禁止、行車管制及管理事項之管制規則而有行車
    速度超過規定之最高速限者，處汽車駕駛人新臺幣（下同）
    3000元以上6000元以下罰鍰，並記違規點數1 點，道路交通
    管理處罰條例第33條第1 項第1 款、第63條第1 項第1 款分
    別定有明文。
二、原處分意旨略以：異議人即受處分人甲○○駕駛所有車牌號
    碼JE-3737 號自用小客車，於民國97年8 月11日下午14時49
    分許，在國道3 號南向25公里處路段，超速違規（限速90公
    里，時速105 公里，超速15公里），經警依法舉發，嗣異議
    人於舉發通知單所載應到案日期前向原處分機關提出申訴，
    經原處分機關調查後，仍認受處分人違規明確，乃依道路交
    通管理處罰條例第33條第1 項第1 款，違反道路交通管理事
    件統一裁罰基準及處理細則，及違反道路交通管理事件統一
    裁罰基準表等規定，於97年10月3 日裁處受處分人3000元罰
    鍰，並記違規點數1 點。
三、本件異議人前揭違規事實，有舉發通知單及採證照片附卷可
    憑。異議人雖辯稱其當時所駕車輛因後方車輛違規而不得不
    向外側車道移動，但卻遭測速槍誤判超速，並不合理云云。
    惟查：
  (一)本件執勤員警所使用之雷射測速槍，係125Hz 照相式規格，
    LTI 廠牌，型號為ULTRALYTE ，器號為UX015185COM ，乃國
    外先進科學測速儀器，最大雷射光功率為50.6μW ，於96年
    8 月14日檢定合格，有效期限至97年8 月31日等情，有經濟
    部標準檢驗局96年8 月14日雷射測速儀檢定合格證書1 紙在
    卷可參，足認本件值勤員警採證使用之雷射測速槍運作各項
    功能正常，並無其他證據顯示該儀器有損壞、故障或不準確
    之情形，準確度應值得信賴，自可做為認定異議人違規行為
    之證據。
  (二)況雷射測速原理是以雷射光束先後發射與接收後，通過高速
    運算計算時間與距離，其精確程度甚高，目前已被廣泛運用
    於醫學上或軍事上各種武器（如雷射引導之飛彈），且雷射
    測速技術在國內交通警察使用前，在先進國家早已使用多年
    。是異議人所駕車輛既經警方以精密之雷射測速儀測得確有
    超速之情形，自不能單以異議人空言指摘，即遽以推翻原處
    分之認定，況依異議意旨以觀，異議人當時係為閃躲後方車
    輛而有向外側車道移動之情形，且異議人於書狀中亦自承當
    時心生恐懼，惟恐發生危險等語，是以異議人當時所處情況
    之緊迫及擔心事故之心理狀態，亦難期待其對車輛瞬間之行
    進速度能確實知悉，衡情，自無捨棄依科學精密儀器採證結
    果之理，異議人前揭所辯，自非可採。
四、綜上，異議人確有前述違規情事，原處分機關依前開規定裁
    處異議人罰鍰3000元，並記違規點數1 點，核無違誤，本件
    異議為無理由，應予駁回。
據上論斷，依道路交通案件處理辦法第19條，裁定如主文。
中    華    民    國    97    年    11    月    17    日
                  交通法庭  法  官  陳正昇
上列正本證明與原本無異。
如不服本裁定，應於裁定送達後5日內敘明抗告理由，向本院提
出抗告狀。
                            書記官  林文達
中    華    民    國    97    年    11    月    18    日


司法院資訊處製作；財團法人民間司法改革基金會備份。
